# 求助陈版主，股份代持的会计处理与披露

提问人：huaijian 时间：2022-06-12 17:15:00
A公司委托B公司代持C公司3%股权（对价 3000 万），A公司直接持股C公司2%股权（对价 2000 万），（假如其他情况判断为A对C具有重大影响）A公司在会计处理中，长投按 5000 万核算还是按 2000 万核算？权益法-损益调整按5%的持股比例计算，还是按2%计算？附注披露“在其他主体的权益”对联营企业的持股比例，按5%列示，还是按2%列示？

回答人：chenyiwei
如果该3%代持股份对应的各项股东权利和义务均归属于实际股东A，则A事实上享有5%的股权。相应地，A对C的长期股权投资应按 5000 万元作为成本，权益法核算比例为5%。附注披露“在其他主体的权益”对联营企业的持股比例，按5%列示（并说明其中3%系委托B公司代持）。